臺灣高雄地方法院民事裁定
110年度消債清字第238號
聲  請  人  周育憲（原名：周德昌）
0000000000000000

0000000000000000

代  理  人  蔡駿民律師
上列當事人因消費者債務清理事件聲請清算，本院裁定如下：
    主  文
聲請人周育憲(原名：周德昌)自中華民國一一一年一月二十五日
下午四時起開始清算程序。
命司法事務官進行本件清算程序。
    理  由
一、聲請意旨略以：伊有不能清償債務情事，前向本院聲請調解
    債務清償方案，惟調解不成立。伊又未經法院裁定開始更生
    程序或許可和解或宣告破產，爰聲請清算等語。　　
二、按債務人不能清償債務或有不能清償之虞者，得依本條例所
    定更生或清算程序，清理其債務；債務人於法院裁定開始更
    生程序或許可和解或宣告破產前，得向法院聲請清算；法院
    開始清算程序之裁定，應載明其年、月、日、時，並即時發
    生效力；法院開始更生或清算程序後，得命司法事務官進行
    更生或清算程序，必要時得選任律師、會計師或其他適當之
    自然人或法人1人為監督人或管理人，消費者債務清理條例
    （下稱消債條例）第3條、第80條前段、第83條第1項、第16
    條第1項分別定有明文。
三、經查：
(一)聲請人前於民國110年7月27日提出債權人清冊，向本院聲請
    調解債務清償方案，經本院110年度司消債調字第351號受理
    ，於110年9月7日調解不成立，聲請人於同日以言詞聲請清
    算等情，業經本院依職權調閱上開調解卷宗核閱無訛。
(二)聲請人於107年度至109年度申報所得均為新臺幣（下同）0
    元，名下無財產，有南山人壽3張保單，其中1張(保單號碼Z
    000000000號)保單解約金34,931元，餘2張於105年1月18日
    解約即失效；勞工保險以投保薪資21,900元於105年9月26日
    在高雄縣各業工人聯合會退保；因聲請人罹患雙眼青光眼、
    右眼視網膜剝離術後、雙眼糖尿病視網膜病變等疾病，於10
    3年6月9日因上述病情，至高雄醫學大學附設中和紀念醫院
    門診治療及追蹤迄今，右眼最佳矯正視力零點二，左眼零點
    一六，自108年8月起迄今無工作，每月僅領取勞保老年年金
    8,707元，未領取其他補助或給付等情，有107年至109年綜
    合所得稅各類所得資料清單及財產歸屬資料清單【本院110
    年度司消債調字第351號卷(下稱調卷)第14至17頁】、財產
    及收入狀況說明書（調卷第5頁、【本院110年度消債清字第
    238號卷(下稱卷)第30頁】）、債權人清冊（調卷第6至7頁
    ）、戶籍謄本（調卷第20頁）、勞工保險被保險人投保資料
    表（調卷第18至19頁）、個人商業保險查詢結果表（卷第41
    至42頁）、南山人壽保險股份有限公司保險單（卷第37至40
    頁）、財團法人金融聯合徵信中心前置協商專用債權人清冊
    （調卷第8至11頁）、信用報告（調卷第12至13頁）、社會
    補助查詢表（卷第15至18頁）、高雄市政府都市發展局函（
    卷第19頁）、勞動部勞動力發展署高屏澎東分署函（卷第21
    頁）、勞動部勞工保險局函（卷第20頁）、存簿（卷第43至
    47頁）、健保投保紀錄（卷第51頁）、家族系統表（卷第48
    頁）、高雄醫學大學附設中和紀念醫院診斷證明書（調卷第
    21頁）、退伍令（卷第49至50頁）、聲請人陳報狀(二)（卷
    第58頁）、身分證（調卷第4頁）、調解程序筆錄（調卷第7
    5至背面頁）、聲請人110年11月12日陳報狀（卷第22至25頁
    ）、南山人壽保險股份有限公司函附保單明細表(卷第61至6
    2頁)等在卷可參。依聲請人上述收入情形，認以聲請人自10
    8年8月至110年7月每月平均可處分所得8,707元，核算其現
    在償債能力之基礎，堪屬妥適。
(三)關於聲請人個人日常必要支出部分，按債務人必要生活費用
    ，以最近一年衛生福利部或直轄市政府所公告當地區每人每
    月最低生活費一點二倍定之，消債條例第64條之2第1項定有
    明文。本院參酌衛福部社會司所公告111年度高雄市最低生
    活費標準為14,419元。又該最低生活費用之標準，係照當地
    最近1年平均每人消費支出60％，依其基準之家庭收支調查報
    告調查表格式所示有關經常性支出之調查項目，其原即包括
    利息支出、食品、衣著、房租及水費、電費、醫療保健、交
    通、娛樂、教育等基本生活需求；因聲請人自陳現居住於配
    偶的胞妹楊秀玉名下大寮區內厝路房屋等語（卷第22至24頁
    頁聲請人110年11月12日陳報狀)，是其無房屋使用費支出，
    故於計算聲請人個人每月必要生活費時，即應自前開已包括
    聲請人居住費用在內，扣除相當於房租支出所佔比例24.36％
    ，俾免重複計列費用，而符公平之旨，則依此計算之結果，
    聲請人每月之必要生活費在不含居住費用之情形下，即應為
    13,088元【計算式：17,303－(17,303×24.36%)≒13,088】，
    聲請人於財產及收入狀況說明書陳稱個人每月生活平均支出
    經核算為8,700元（見調卷第5頁），尚屬合理，應予採計。
(四)綜上所述，聲請人每月平均收入約為8,707元，扣除平均必
    要生活費8,700元後，尚餘7元。而聲請人目前負債總額為7,
    296,605元（調卷第35至38頁、第39頁、第40至43頁、第44
    至45頁、第48至50頁、第51至59頁、第60至62頁、第63至73
    頁、第61頁，包括：國泰世華銀行、花旗(台灣)銀行、臺灣
    新光銀行、聯邦銀行、遠東銀行、玉山銀行、台新銀行、中
    國信託銀行、匯誠第二資產管理股份有限公司、良京實業股
    份有限公司），扣除聲請人所有人壽保單解約金後，以上開
    餘額按月攤還結果，至少約須86,448.5年【計算式：(7,296
    ,605－34,931)÷7÷12＝86,448.5】始能清償完畢，堪認聲請人
    確有不能清償債務之情事。從而，聲請人向本院聲請清算，
    應予准許，並命司法事務官進行本件清算程序。
四、依消債條例第11條第1項、第83條第1項、第16條第1項，裁
    定如主文。
中　　華　　民　　國　　111 　年　  1　　月　　25 　　日
              　　民事庭　　法　官　賴寶合
以上正本係照原本作成。
本裁定不得抗告。
中　　華　　民　　國　　111 　年　　1 　 月　　25 　　日
  　                        書記官　胡美儀